【裁判字號】    97,交抗,710
【裁判日期】    970617
【裁判案由】    違反道路交通管理處罰條例
【裁判全文】
臺灣高等法院交通事件裁定             97年度交抗字第710號
抗  告  人
即異議人
即受處分人  甲○○
上列抗告人因違反道路交通管理處罰條例案件，不服臺灣基隆地
方法院，中華民國97年5月9日所為裁定（97年度交聲字第112號
），提起抗告，本院裁定如下：
    主  文
抗告駁回。
    理  由
一、原處分意旨略以：異議人即受處分人甲○○於民國97年2月1
    7日晚間7時47分許，騎駛車牌號碼POF-327 號重型機車，行
    經臺北縣汐止市○○路、忠孝東路之有燈光號誌管制之交岔
    路口，遇紅燈未在停止線前停等，竟從秀峰路左轉進入忠孝
    東路而闖紅燈，為警依法舉發，故依道路交通管理處罰條例
    第53條第1 項、第63條第1項第3款之規定裁處異議人罰鍰新
    臺幣（下同）2,700元，並記違規點數3點等語。
二、異議意旨以事發當時為夜間下雨之天氣，當時騎機車沿忠孝
    東路直行，途經忠孝東路與秀峰路口時，因秀峰路上突然有
    一大貨車經過，只好暫時停車，待大貨車經過後再繼續直行
    ，絕無左轉，詎警方站在距離200 公尺外之秀峰國中對面攔
    停，並舉發其闖紅燈，顯係誤判，故向原審提出異議，求為
    撤銷原處分云云。
三、按汽車駕駛人，行經有燈光號誌管制之交岔路口闖紅燈者，
    處1,800元以上5,400元以下罰鍰，道路交通管理處罰條例第
    53條定有明文。又汽車駕駛人有上列情形，除依原條款處罰
    鍰外，記違規點數3點，同條例第63條第1項第3 款亦有明文
    。
四、經查：異議人雖以上開情詞置辯，然證人即舉發員警趙筠豪
    證稱其與同事吳珮華共同值勤交通違規取締任務，親眼目睹
    兩輛重型機車一前一後從秀峰路紅燈左轉進入忠孝東路，故
    全部攔停舉發，異議人即係前方機車，後面那輛機車則由吳
    珮華負責舉發等語，核與警員吳珮華之結證情節相符，互核
    警員之證述，未見有何舉發錯誤之情事。異議人雖質疑警員
    舉發攔停地點距離違規路口有相當距離，事發當時夜間有雨
    ，視線不良，可能因此誤判云云，然依當時同遭攔停舉發之
    機車騎士范明和之證述，其違規紅燈左轉時，前方有一輛機
    車先轉，應該就是後來一起被攔停之機車（見原審97年5月7
    日訊問筆錄），益見警員舉發異議人紅燈左轉並無違誤。至
    范明和雖證稱其當時曾主動向舉發員警表示不確定異議人機
    車是直行或左轉，然此顯與其上開證述內容相左，且依警員
    趙筠豪之證述，因異議人被攔停後否認紅燈左轉，一再辯稱
    自己是直行車，所以曾當場向另輛遭攔停之機車騎士確認，
    則范明和因見事不關己而表示無法確定異議人為直行或左轉
    ，事屬人情之常，尚無從據為有利異議人之認定。綜上，異
    議人上開辯解，不足採信，原處分機關認事用法，並無違誤
    。從而，原審以本件異議為無理由，依道路交通案件處理辦
    法第19條之規定，裁定異議駁回，經核並無不合。受處分人
    未具理由提起抗告，空言不服原裁定為無理由，應予駁回。
據上論斷，應依道路交通案件處理辦法第26條，刑事訴訟法第41
2條，裁定如主文。
中    華    民    國    97    年    6     月    17    日
                    刑事第八庭  審判長法  官  鄭文肅
                                      法  官  蔡光治
                                      法  官  楊貴志
以上正本證明與原本無異。
不得再抗告。
                                      書記官  陳菊珍
中    華    民    國    97    年    6     月    17    日


司法院資訊處製作；財團法人民間司法改革基金會備份。
